臺灣苗栗地方法院刑事判決　　　　　　　 99年度訴字第876號
公　訴　人　臺灣苗栗地方法院檢察署檢察官
被　　　告　何維錦
上列被告因違反毒品危害防制條例案件，經檢察官提起公訴（99
年度毒偵字第1282號），本院依簡式審判程序判決如下：
    主  文
何維錦施用第一級毒品，累犯，處有期徒刑捌月；扣案海洛因壹
包（驗餘淨重零點柒參貳零公克）沒收銷燬之、電子秤壹台沒收
；又施用第二級毒品，累犯，處有期徒刑陸月。又施用第二級毒
品，累犯，處有期徒刑肆月。應執行有期徒刑壹年；扣案海洛因
壹包（驗餘淨重零點柒參貳零公克）沒收銷燬之、電子秤壹台沒
收。
    犯罪事實及理由
一、犯罪事實：
  (1)何維錦有下列構成累犯之前科紀錄：因違反槍砲彈藥刀械
    管制條例案件，經本院於民國90年9 月19日以90年度易字第
    501 號判決，判處有期徒刑4 月確定。因施用毒品案件，
    經本院於91年2 月27日以90年度易字第738 號判決，判處有
    期徒刑8 月，於91年3 月25日確定。因妨害自由案件，經
    本院於93年3 月31日以93年度苗簡字第84號判決，判處有期
    徒刑4 月，於93年7 月5 日確定。因竊盜案件，經本院於
    93年7 月1 日以93年度易字第261 號判決，判處有期徒刑6
    月、7 月，並定其應執行刑為有期徒刑1 年，於93年7 月30
    日確定。因施用毒品案件，經本院於93年12月31日以93年
    度易字第521 號判決，判處有期徒刑9 月，於94年1 月24日
    確定。嗣上開案件，經本院裁定應執行有期徒刑1 年
    3 月，再與案件合併執行結果，於95年8 月12日因縮刑
    期滿執行完畢（構成累犯）。
  (2)何維錦又曾因施用毒品案件，經本院裁定送觀察、勒戒後，
    認無繼續施用毒品之傾向，於90年2 月27日執行完畢出所，
    由臺灣苗栗地方法院檢察署檢察官於90年2 月26日以90年度
    毒偵字第243 號為不起訴處分確定。惟上開觀察、勒戒無法
    收其實效，何維錦於該次觀察、勒戒執行完畢後5 年內，又
    因施用毒品案件，經本院裁定送觀察、勒戒後，認有繼續施
    用毒品之傾向，改送強制戒治，於91年10月10日期滿執行完
    畢；刑事責任部分，則經本院判處上開之有期徒刑8 月確
    定。
  (3)何維錦基於施用第一級毒品海洛因與第二級毒品安非他命之
    犯意，於：99年5 月18日中午12時許，在苗栗縣苗栗市新
    川里3 鄰龍岡19之6 號住處，以將海洛因摻入香菸內點火抽
    吸之方式，施用第一級毒品海洛因1 次；再於同日中午12時
    30分許，在上揭住處，以將安非他命放置於玻璃頭（未扣案
    ）內點火加熱燒烤後使成煙霧，再以鼻吸食之方式，施用第
    二級毒品安非他命1 次。嗣於同日18時30分許，駕駛車牌號
    碼F8- 0660號自用小客車贓車（涉犯贓物罪嫌部分，另案由
    臺灣苗栗地方法院檢察署檢察官以99年度偵字第3808號提起
    公訴），途經新竹縣竹北市○○道路○ 段某處時，因行跡顯
    有可疑，而為執行巡邏勤務之警員攔檢盤查，並扣得其所有
    供施用之第一級毒品海洛因1 包（驗餘後淨重0.7320公克）
    及電子秤1 台等物，又經徵得其同意後採集尿液送請檢驗，
    結果呈現嗎啡、安非他命、甲基安非他命陽性反應，而查獲
    上情。於99年7 月13日18時許，在臺中市○○○路某工地
    內，以將安非他命放置於玻璃頭（未扣案）內，並以火加熱
    燒烤後使成煙霧，再以鼻吸食之方式，施用第二級毒品安非
    他命1 次。嗣於同月14日22時10分許，駕駛竊得之車牌號碼
    LO-4978 號自用小客車（涉犯竊盜罪嫌部分，另案由檢察官
    偵辦），途經苗栗市福麗里忠孝64號前時，因行跡顯有可疑
    ，而為執行巡邏勤務之警員攔檢盤查，何維錦於犯罪被發覺
    前，主動向執勤警員自首另有施用第二級毒品安非他命之情
    事，遂經其同意後採集尿液送請檢驗，結果呈現安非他命、
    甲基安非他命陽性反應，而查獲上情。
二、認定犯罪事實所憑之證據：
  (1)被告何錦維於警詢、偵查及本院準備程序、審理中之自白。
  (2)新竹縣警察局竹北分局豐田所扣押物品目錄表1 紙、現場及
    扣案證物照片8 幀、新竹縣政府警察局竹北分局扣押物品清
    單1 紙（99年度毒偵字第968號卷）。
  (3)交通部民用航空局醫務中心99年6 月22日毒品鑑定書（99年
    度毒偵字第968號卷）。
  (4)詮昕科技股份有限公司2010年05月28日濫用藥物尿液檢驗報
    告（99年度毒偵字第968 號卷）。
  (5)中山醫學大學附設醫院檢驗科藥物檢測中心2010年07月21日
    尿液檢驗報告（99年度毒偵字第1282號卷）。
  (6)違反毒品危害防制條例自首情形紀錄表（99年度毒偵字第12
    82號卷）。
  (7)臺灣苗栗地方法院檢察署扣押物品清單1 紙（99年度毒偵字
    字1292號卷）。
  (8)臺灣高等法院被告前案紀錄表。
三、論罪科刑：
    核被告何維錦所為，係犯毒品危害防制條例第10條第1 項之
    施用第一級品罪、同條例第2 項之施用第二級毒品罪。被告
    施用第一、二級毒品前後之持有行為，應為施用之高度行為
    所吸收，均不另論罪。查被告有犯罪事實欄(1)所載之科刑及
    執行完畢紀錄，有上開前科表在卷足憑，其於前案有期徒刑
    執行完畢後5 年內，故意再犯本件有期徒刑以上刑之罪，均
    為累犯，皆應依刑法第47條第1 項之規定，加重其刑。惟被
    告所犯犯罪事實欄所載(3)施用第二級毒品部分，係對於未
    發覺之罪自首而受裁判，爰依刑法第62條之規定減輕其刑，
    並先加後減。至被告所犯上開3 罪，犯意各別，行為互殊，
    自應分論併罰。爰審酌被告一再施用毒品，感染毒癮已深，
    理應重罰，惟念其施用毒品究僅係戕害自身健康之行為，犯
    後能坦白承認，節省有限之司法資源，及前有相近之2 次科
    刑紀錄（本院99年度訴字第447 號、489 號判決），所犯施
    用毒品時間與本件施用時間甚為相近，若仍依前案刑度予量
    刑，顯有過當等一切情狀，分別量處如主文所示之刑，並定
    其應執行之刑。
四、沒收部分：
  (1)按查獲之第一、二級毒品，不問屬於犯人與否，均沒收銷燬
    之，毒品危害防制條例第18條第1 項前段定有明文。本件扣
    案之海洛因1 包（驗餘淨重0.7320公克），經鑑驗結果屬第
    一級毒品，應依上開條文規定予以宣告沒收銷燬之。
  (2)扣案電子秤1 台，係被告所有供購買毒品施用時秤重之用，
    業經被告供明在卷，爰依刑法第38條第1 項第2 款之規定，
    於被告所犯施用第一級毒品項下宣告沒收。
五、應適用之法條：
  (1)刑事訴訟法第273 條之1 第1 項、第299 條第1 項前段、第
    310 條之2 、第454 條第1 項。
  (2)毒品危害防制條例第10條第1 項、第2 項、第18條第1 項前
    段。
  (3)刑法第11條前段、第38條第1 項第2 款、第47條第1 項、第
    51條第5 款、第62條。
六、本判決係依刑事訴訟法第310 條之2 、第454 條第1 項製作
    ，依法僅記載當事人欄、主文、犯罪事實、證據名稱以及應
    適用之法條，其中犯罪事實部分，依同法第308 條之修正立
    法理由，亦僅記載犯罪構成要件事實，關於刑罰加重事由（
    含累犯在內）免予記載（法院辦理刑事訴訟案件應行注意事
    項第144 點參照），但仍於主文予以表明，並於應適用之法
    條欄予以引用。如不服本判決，應於判決送達之日起10日內
    ，向本院提起上訴。
本案經檢察官盧美如到庭執行職務。
中    華    民    國  100     年    1     月    11    日
                  刑事第三庭    法  官  陳文貴
以上正本證明與原本無異。
如不服本判決應於收受判決後10日內向本院提出上訴書狀，並應
應敘述具體理由。其未敘述上訴理由者，應於上訴期間屆滿後20
日內向本院補提理由書( 均須按他造當事人之人數附繕本) 「切
勿逕送上級法院」。
                                書記官  陳玲君
中    華    民    國   100    年    1     月    11    日
附錄本案論罪科刑法條全文：
毒品危害防制條例第10條
施用第一級毒品者，處 6 月以上 5 年以下有期徒刑。
施用第二級毒品者，處 3 年以下有期徒刑。